臺灣高雄地方法院刑事判決　　　　　　　96年度訴字第1050號
公　訴　人　臺灣高雄地方法院檢察署檢察官
被　　　告　乙○○
上列被告因違反毒品危害防制條例案件，經檢察官提起公訴（96
年度毒偵字第67號、第68號），暨移送併案審理（96年度毒偵字
第1739號），本院合議庭裁定改依簡式審判程序審理，並判決如
下：
    主      文
乙○○施用第一級毒品，累犯，處有期徒刑壹年貳月。
    事實及理由
一、乙○○曾於民國88年間因施用毒品案件經觀察、勒戒後，因
    無繼續施用傾向，於88年4 月20日出所，並經臺灣高雄地方
    法院檢察署檢察官於88年4 月30日，以88年度偵字第6678號
    為不起訴處分確定。復於92年間再因施用第一級毒品及第二
    級毒品案件，經法院分別判處有期徒刑1 年及5 月確定，應
    執行有期徒刑1 年3 月；嗣於93年間又因施用第一級毒品案
    件，經法院判處有期徒刑8 月，於94年6 月21日假釋出監，
    並於95年1 月27日保護管束期滿視為執行完畢。
二、詎乙○○明知海洛因為毒品，依法不得施用，仍基於反覆、
    延續施用第一級毒品海洛因之單一行為決意，自95年10月30
    日上午6 時許起，至96年1 月13日上午8 時許止，在其位於
    高雄縣路竹鄉○○村○○路83巷18號住處及路竹公園，以2
    、3 天施用1 次之頻率及注射方式，反覆、延續施用第一級
    毒品海洛因多次；嗣分別於下列時、地為警查獲，經其同意
    採尿送驗，而查知上情：(一)95年10月30日，在高雄縣路竹鄉
    ○○路上。(二)95年12月19日，在高雄縣湖內鄉○○街372 巷
    往西產業道路附近工寮。(三)96年1月15日上午11時45分許，
    在高雄縣路竹鄉○○路227巷口處。
三、案經高雄縣政府警察局湖內分局報請臺灣高雄地方法院檢察
    署檢察官偵查起訴及移送併辦。
    理    由
一、本案被告乙○○所犯為死刑、無刑徒刑或最輕本刑為3 年以
    上有期徒刑以外之罪，其於準備程序中就被訴事實為有罪之
    陳述，經法官告知簡式審判程序之旨，並聽取公訴人之意見
    後，依刑事訴訟法第273 條之1 第1 項規定，裁定由受命法
    官獨任進行簡式審判程序，合先敘明。
二、訊據被告對於上述犯罪事實，於偵查及本院訊問時均坦承不
    諱，且其歷次為警查獲時所採取之尿液檢體，經送台灣檢驗
    科技股份有限公司檢驗結果，均呈嗎啡陽性反應，此有該公
    司濫用藥物尿液檢驗報告、查獲毒品案件嫌犯尿液對照表各
    3 紙可證；是被告之自白核與事實相符，堪信為真實；從而
    ，其確有施用海洛因之犯行，係屬無疑。
三、按觀察、勒戒或強制戒治執行完畢釋放後，5 年內再犯第10
    條之罪者，檢察官或少年法院（地方法院少年法庭）應依法
    追訴或裁定交付審理，毒品危害防制條例第23條第2 項定有
    明文。查被告前因施用毒品犯行，經觀察、勒戒後，因無繼
    續施用傾向於88年4 月20日出所、復於92、93年間再因施用
    毒品，分別經法院判刑確定；嗣被告於95年10月30日起，再
    犯本案違反毒品危害防制條例案件，自應由本院審理之。
四、按刑事法若干犯罪行為態樣，本質上原具有反覆、延續實行
    之特徵，立法時既予特別歸類，定為犯罪構成要件之行為要
    素，則行為人基於概括之犯意，在密切接近之一定時、地持
    續實行之複次行為，倘依社會通念，於客觀上認為符合一個
    反覆、延續性之行為觀念者，於刑法評價上，即應僅成立一
    罪；學理上所稱「集合犯」之職業性、營業性或收集性等具
    有重複特質之犯罪均屬之。
  (一)依毒品危害防制條例第2 條第1 項規定之「毒品」的定義，
    可知毒品因具有高度之成癮性及濫用性，即一方面因「耐藥
    性」的影響，導致行為人必須逐漸增加施用劑量，方能達成
    相同效果；他方面則因「生理依賴性」及「心理依賴性」的
    影響，導致行為人對毒品產生強烈渴求，終至不能根絕；由
    此可知，施用毒品之行為本身，顯然具有反覆性及延續性之
    特徵；準此，「施用毒品」即屬前揭「於立法已特別歸類具
    有重複特質」之犯罪。
  (二)查被告係自95年10月30日上午6 時許起，至96年1 月13日上
    午8 時許止，在其位於高雄縣路竹鄉○○村○○路83巷18號
    住處及路竹公園，以2 、3 天施用1 次之頻率，持續施用海
    洛因未曾間斷，是在時、空上即具有密接關係；又在該期間
    ，被告亦無中斷犯行、犯意之情事，已據被告陳明；則被告
    之各該施用第一級毒品犯行間，顯係出於反覆、延續施用之
    單一行為決意至明，從而在行為概念上，應評價認係包括一
    罪之集合犯，較為合理，也較符合社會通念，合先敘明。
五、查海洛因係毒品危害防制條例第2 條第2 項所稱之第一級毒
    品，不得持有、施用；被告持以施用，核其所為，係犯毒品
    危害防制條例第10條第1 項之施用第一級毒品罪；被告持有
    第一級毒品後進而施用，其持有之低度行為，為施用之高度
    行為所吸收，不另論罪；又被告有犯罪事實欄所記載之犯罪
    科刑紀錄，並於95年1 月27日保護管束期滿視為執行完畢，
    有卷附臺灣高等法院被告前案紀錄表可按；其受有期徒刑執
    行完畢，5 年以內故意再犯有期徒刑以上之罪，為累犯，應
    加重其刑。公訴人雖未就被告於95年12月19日上午6 時許施
    用海洛因後至96年1 月13日某時止施用第一級毒品犯行起訴
    ，惟此部分與前開起訴部分有集合犯之包括上一罪關係，應
    為起訴效力所及，本院基於裁判不可分之原則，自得併予審
    理。爰審酌被告犯罪之手段，及其施用海洛因僅係戕害自身
    ，尚未危及他人，然前已有多次施用毒品前科，詎仍再犯本
    案，顯見無法戒絕毒癮，並敗壞社會風氣，惟犯罪後坦承犯
    行態度良好，及其施用期間、頻率等一切情狀，量處如主文
    所示之刑，資為懲儆。
六、依刑事訴訟法第273 條之1 第1 項、第299 條第1 項前段，
    毒品危害防制條例第10條第1 項，刑法第11條前段、第47條
    第1 項，判決如主文。
本案經檢察官甲○○到庭執行職務。
中　　華　　民　　國　　96　　年　　4　　月　　 2 　　日
                  鳳山刑事第二庭  法　官  洪珮婷
以上正本證明與原本無異。
如不服本判決，應於收受送達後10日內向本院提出上訴書狀。
中　　華　　民　　國　　96　　年　　4 　　月　　2 　　日
　　　　　　　　　　　　　　　　　書記官  賴朱梅
附錄本判決論罪之法條：
毒品危害防制條例第10條第1 項
施用第一級毒品者，處 6 月以上 5 年以下有期徒刑。